臺灣臺中地方法院刑事判決　　　　　　　　　　　　　九十三年度訴字第八六五號
　　公　訴　人　臺灣臺中地方法院檢察署檢察官
　　被　　　告　甲○○
右列被告因違反毒品危害防制條例案件，經檢察官提起公訴（九十三年度毒偵字第九
九六號），茲被告就被訴事實為有罪之陳述，經本院合議庭評議後，裁定由受命法官
獨任改以簡式審判程序審理而判決如左：
    主  文
甲○○連續施用第一級毒品，處有期徒刑捌月。扣案第一級毒品海洛因壹小包（毛重
零點公克），沒收銷燬之；扣案注射針筒壹支，沒收。
    事  實
一、甲○○前曾因施用毒品案件，經本院先後以九十一年度毒聲字第一００二號、九
    十二年度毒聲字第二九九五號裁定送觀察、勒戒後，均認無繼續施用毒品之傾向
    ，經臺灣臺中地方法院檢察署檢察官分別於民國九十一年四月二十三日及九十二
    年十二月三十日，以九十一年度毒偵字第一０三二號、九十二年度毒偵字第三五
    八三號不起訴處分確定。竟猶基於施用第一級毒品海洛因之概括犯意，自九十三
    年二月中旬某日起，以平均二天一次之頻率，於臺中縣清水鎮○○○○路邊，以
    清水稀釋海洛因後為靜脈注射之方式施用海洛因多次，至九十三年三月十五日止
    。嗣為警於九十三年三月十五日下午十時四十分許，在臺中縣沙鹿鎮○○街八號
    前之車號Ｂ六—四０七九號自用小客車內為警查獲，並當場扣得其所有供施用之
    第一級毒品海洛因一小包（毛重０‧三公克）及注射針筒一支等物。
二、案經彰化縣警察局移送臺灣臺中地方法院檢察署檢察官偵查起訴。
    理  由
壹、程序方面：
一、按除被告所犯為死刑、無期徒刑、最輕本刑為三年以上有期徒刑之罪或高等法院
    管轄第一審案件者外，於法院行準備程序進行中，被告先就被訴事實為有罪之陳
    述時，審判長得告知被告簡式審判程序之旨，並聽取當事人、代理人、辯護人及
    輔佐人之意見後，裁定進行簡式審判程序；且受命法官行準備程序，與法院或審
    判長有同一之權限；又簡式審判程序之證據調查，不受刑事訴訟法第一百五十九
    條第一項、第一百六十一條之二、第一百六十一條之三、第一百六十三條之一及
    第一百六十四條至第一百七十條規定之限制，刑事訴訟法第二百七十三條之一第
    一項、第二百七十九條第二項前段、第二百七十三條之二分別定有明文。
二、查本件被告甲○○所犯為死刑、無期徒刑、最輕本刑為三年以上有期徒刑以外之
    罪，且非高等法院管轄第一審之案件，經本院合議庭裁定由受命法官行準備程序
    時，被告就被訴事實為有罪之陳述，經本院合議庭裁定由受命法官獨任行簡式審
    判程序。是本件證據之調查自不受刑事訴訟法第一百五十九條第一項、第一百六
    十一條之二、第一百六十一條之三、第一百六十三條之一及第一百六十四條至第
    一百七十條規定之限制，合先敘明。
貳、實體方面：
一、右揭犯罪事實，業據被告甲○○於本院審理時坦承不諱，且被告為警查獲後，經
    警採尿送驗之結果，確呈施用第一級毒品海洛因代謝後之嗎啡陽性反應，有彰化
    縣警察局刑警隊委託檢驗尿液代號與真實姓名對照認證單及彰化縣衛生局煙毒尿
    液檢驗成績書一份及扣案之第一級毒品海洛因一小包、注射針筒一支可資佐憑，
    足見被告前開自白與事實相符，堪予採信。而被告前曾因施用毒品案件，經本院
    先後以九十一年度毒聲字第一００二號、九十二年度毒聲字第二九九五號裁定送
    觀察、勒戒後，均認無繼續施用毒品之傾向，經臺灣臺中地方法院檢察署檢察官
    分別於九十一年四月二十三日及九十二年十二月三十日，以九十一年度毒偵字第
    一０三二號、九十二年度毒偵字第三五八三號不起訴處分確定，有臺灣臺中地方
    法院檢察署刑案資料查註紀錄表及臺灣高等法院被告全國前案紀錄表在卷可憑，
    則被告於前開觀察、勒戒執行完畢後，五年內再為本件施用第一級毒品之犯行，
    乃屬事證明確，洵堪認定，應依法論科。
二、核被告所為，係犯毒品危害防制條例第十條第一項之施用第一級毒品罪；被告持
    有第一級毒品海洛因後，進而施用，其持有之低度行為應為施用之高度行為所吸
    收，不另論以持有第一級毒品罪。再被告之施用第一級毒品之數行為，時間緊接
    ，所犯罪名亦復相同，顯係基於概括之犯意為之，為連續犯，應依刑法第五十六
    條之規定以一罪論，並加重其刑。又被告除公訴人起訴部分之施用毒品犯行外，
    復坦於九十三年三月十五日當日有施用第一級毒品海洛之犯行，以施用毒品乃具
    有成癮性之犯罪，被告自白尚堪採信，且與起訴部分具有連續犯之裁判上一罪關
    係，雖未經公訴人起訴，本院仍得一併加以審酌，併此敘明。爰審酌被告經觀察
    、勒戒執行完畢，猶再施用毒品不輟，顯見其毒癮非淺，且施用毒品除戕害自身
    健康外，對社會秩序亦產生不良影響，惟其事後於本院審理時業已坦承犯行，顯
    然尚知悔悟等一切情狀，量處如主文所示之刑，以示懲儆。
三、末按查獲之第一級毒品，不問屬於犯人與否，均沒收銷燬之，毒品危害防制條例
    第十八條第一項前段定有明文。查本件扣案之白粉一包（毛重０‧三公克）係第
    一級毒品海洛因一節，業據被告坦承係隨身攜帶準備有癮時即行施用等語在卷，
    且以被告遭查獲當天經採尿鑑驗結果，確呈有嗎啡陽性反應，堪信所述該扣案白
    粉卻實係第一級毒品海洛因一節，應屬確實，爰依前開規定予以沒收銷燬之。另
    查扣案注射針筒一支，係被告所有供施用第一級毒品海洛因之物，亦據被告坦認
    在卷，爰依刑法第三十八條第一項第二款之規定，宣告沒收。
據上論斷，應依刑事訴訟法第二百七十三條之一第一項、第二百九十九條第一項前段
，毒品危害防制條例第十條第一項、第二十三條第二項、第三十五條第一項第三款、
第十八條第一項前段，刑法第十一條、第五十六條、第三十八條第一項第二款，判決
如主文。
中      華      民      國      九十三      年      五    月  二十六    日
                            臺灣臺中地方法院刑事第十四庭
                                        法  官  林 學 晴
右正本證明與原本無異。
如不服本判決，應於判決送達後十日內向本院提出上訴狀，上訴於臺灣高等法院臺中
分院( 須附繕本 )。
                                        書記官
中      華      民      國      九十三      年      五    月  二十六    日
附錄論罪科刑法條
毒品危害防制條例第十條
施用第一級毒品者，處六月以上五年以下有期徒刑。
